【裁判字號】    97,裁,2880
【裁判日期】    970529
【裁判案由】    聲請迴避
【裁判全文】
最  高  行  政  法  院  裁  定
                                      97年度裁字第2880號
抗  告  人  甲○○○
上列抗告人因與相對人國防部海軍司令部間聲請迴避事件，對於
中華民國96年7月12日臺北高等行政法院96年度聲再字第3號裁定
，提起抗告，本院裁定如下︰
    主  文
抗告駁回。
抗告訴訟費用由抗告人負擔。
    理  由
一、按抗告法院認抗告為不合法或無理由者，應為駁回抗告之裁
    定。
二、查抗告人因與相對人國防部海軍司令部間聲請迴避事件，經
    臺北高等行政法院92年度聲字第22號裁定駁回，抗告人提起
    抗告，為本院93年度裁字第985號以抗告無理由，裁定駁回
    確定在案。茲抗告人聲請再審，經原審法院95年度聲再字第
    1號以聲請再審於法不合，裁定駁回。抗告人不服，提起抗
    告，復經本院95年度裁字第2445號裁定（下稱原確定裁定）
    駁回。抗告人復以該原確定裁定，未依抗告人請求調查法官
    迴避之重要證據（指原審法院92年度訴字第1號2次法庭全程
    錄音），即為駁回抗告，未依職權調查證據，有行政訴訟法
    第273條第1項第14款「原判決就足以影響於判決之重要證物
    漏未斟酌者。」之再審事由，而對之聲請再審。原審法院則
    以：經核抗告人僅述說其在聲請迴避聲請狀暨抗告狀之理由
    及證據，且本院93年度裁字第985號裁定曾於理由中說明抗
    告人所述庭訊內容「…縱屬實在，亦屬承辦法官指揮訴訟是
    否欠當之問題，尚難據此指為有偏頗之虞，抗告人據以聲請
    調閱…法庭錄音，即無必要。」即該2次法庭全程錄音，為
    不必要之證據。抗告人並非有何具體之重要證物，已據其在
    前程序提出，而原確定裁定漏未於理由中斟酌之情形。至於
    所指之法庭錄音縱經斟酌亦不足影響原裁定之內容，核與行
    政訴訟法第273條第1項第14款之再審要件不合，抗告人聲請
    再審，於法不合，因予裁定駁回。抗告人仍不服，提起抗告
    ，其抗告意旨略謂：本院93年度裁字第985號裁定既認為「
    承辦法官指揮訴訟欠當」，即應調查法庭之錄音以明法官是
    否有偏頗之虞，此與是否構成法官迴避要件至關重要，惟本
    件聲請迴避，歷經裁定、判決，均未依職權調查即為駁回，
    顯具有行政訴訟法第273條第1項第14款再審事由，爰請廢棄
    原裁定等語。惟查本院93年度裁字第985號裁定曾於理由中
    說明抗告人所述庭訊內容「…縱屬實在，亦屬承辦法官指揮
    訴訟是否欠當之問題，尚難據此指為有偏頗之虞，抗告人據
    以聲請調閱…法庭錄音，即無必要。」等情，有如前述。則
    原審裁定認以抗告人所主張該2次法庭全程錄音，為不必要
    之證據。抗告人並非有何具體之重要證物，已據其在前程序
    提出，而原確定裁定漏未於理由中斟酌之情形，至於所指之
    法庭錄音縱經斟酌亦不足影響原裁定之內容，核與行政訴訟
    法第273條第1項第14款之再審要件不合，因予裁定駁回抗告
    人之聲請，於法即無違誤。從而，本件抗告難認有理由，應
    予駁回。
三、據上論結，本件抗告為無理由。依行政訴訟法第104條、民
    事訴訟法第95條、第78條，裁定如主文。
中    華    民    國    97    年    5     月    29    日
                    最高行政法院第六庭
                        審判長法官  吳  明  鴻
                              法官  廖  宏  明
                              法官  吳  東  都
                              法官  林  茂  權
                              法官  侯  東  昇
以  上  正  本  證  明  與  原  本  無  異
中    華    民    國    97    年    5     月    29    日
                              書記官  王  福  瀛


司法院資訊處製作；財團法人民間司法改革基金會備份。
